臺灣屏東地方法院刑事判決　　　　　　　100年度易字第176號
公　訴　人　臺灣屏東地方法院檢察署檢察官
被　　　告　楊光華
上列被告因違反毒品危害防制條例案件，經檢察官提起公訴（10
0 年度毒偵字第126 號），被告於本院準備程序中就被訴事實為
有罪之陳述，經本院合議庭裁定由受命法官獨任進行簡式審判程
序，並判決如下：
    主  文
楊光華施用第二級毒品，累犯，處有期徒刑月，如易科罰金，
以新臺幣壹仟元折算壹日。
    事  實
一、楊光華前於民國95年間因施用毒品案件，經本院以95年度毒
    聲字第266 號裁定送觀察、勒戒後，認無繼續施用毒品之傾
    向，於95年12月7 日執行完畢釋放，並經臺灣屏東地方法院
    檢察署檢察官以95年度毒偵字第1043號為不起訴處分確定；
    復於97年間因竊盜案件，經本院以97年度易字第138 號、97
    年度簡字第1285號判決分別判處有期徒刑1 年2 月、5 月確
    定，經接續執行後，於98年7 月21日縮短刑期假釋出監，所
    餘期間付保護管束，於98年12月1 日保護管束期滿未經撤銷
    假釋，視為執行完畢。詎楊光華猶不知悔改，復基於施用第
    二級毒品甲基安非他命之犯意，於99年11月19日下午2 、3
    時許，在屏東縣春日鄉○○村○○○道路旁空地內，以將甲
    基安非他命置於玻璃球內以火燒烤後，吸食所產生煙霧之方
    式，施用甲基安非他命1 次。嗣於99年11月23日6 時50分許
    ，楊光華因涉犯毒品危害防制條例案件，在其位於屏東縣春
    日鄉○○○路107 號住處，為警持臺灣屏東地方法院檢察署
    檢察官核發之拘票拘提，並經警徵得其同意採集尿液檢體送
    驗，鑑驗結果呈甲基安非他命陽性反應，而查悉上情。
二、案經屏東縣政府警察局枋寮分局報告臺灣屏東地方法院檢察
    署檢察官偵查起訴，並經本院改依簡式審判程序審理。
    理  由
一、按簡式審判程序之證據調查，不受第159 條第1 項之限制，
    刑事訴訟法第273 條之2 定有明文，是依上開規定，於行簡
    式審判程序之案件，被告以外之人於審判外之陳述，除有其
    他不得作為證據之法定事由外，應認具有證據能力。查本件
    如下引用被告以外之人於審判外之陳述，因本案採行簡式審
    判程序，復無其他不得做為證據之法定事由，揆諸首揭說明
    ，應認均具有證據能力，合先敘明。
二、上揭犯罪事實，業據被告楊光華於警詢、偵查、本院準備程
    序及審理時迭承不諱（參見警卷第2 頁，偵查卷第10頁，本
    院卷第18頁背面、第24頁），且被告為警拘獲後，於99年11
    月23日經警採集其尿液檢體送臺灣檢驗科技股份有限公司以
    EIA 酵素免疫分析法初步檢驗結果，確呈安非他命類陽性反
    應，經再以GC/MS 氣相層析質譜儀法確認檢驗結果，結果雖
    判定為安非他命類陰性反應，惟按「初步檢驗應採用免疫學
    分析方法。檢驗結果尿液檢體中濫用藥物或其代謝物之濃度
    在下列閾值以上者，應判定為陽性：1 、安非他命類藥物：
    50 0ng/mL 。」、「初步檢驗結果在閾值以上或有疑義之尿
    液檢體，應再以氣相層析質譜分析方法進行確認檢驗，若無
    適當氣相層析質譜分析方法者，得採用適當之氣相層析質譜
    分析方法進行確認檢驗。確認檢驗結果在下列閾值以上者，
    應判定為陽性：1 、安非他命類藥物：(1)安非他命：500ng/
    mL。(2)甲基安非他命：甲基安非他命500ng/mL，且其代謝物
    安非他命之濃度在100ng/mL以上。」濫用藥物尿液檢驗作業
    準則第15、18條分別定有明文；然「前開準則第18條閾值標
    準係參考美國聯邦政府工作場所濫用藥物尿液檢驗相關規定
    ，考量檢驗技術之可行性及陽性判定之一致性而訂立，尿液
    檢驗結果依該檢驗標準判定陽性者，表示尿液中藥物濃度高
    於或等於閾值，可確認曾服用該藥物，判定陰性者，則表示
    尿液中尿液濃度低於閾值或未檢出，並不表示未曾服用該藥
    物。」此有行政院衛生署管制藥品管理局90年9 月13日管檢
    字第98064 號函可資參照。再按「司法案件之濫用藥物尿液
    ，必要時得採用最低可定量濃度為閾值，不受第15條、第18
    條規定限制。」濫用藥物尿液檢驗作業準則第20條定有明文
    ；另「尿液中甲基安非他命、安非他命檢驗濃度超過最低可
    定量濃度值，可確認該尿液含有甲基安非他命及其代謝物安
    非他命成分，可知被告曾使用甲基安非他命或可代謝成甲基
    安非他命之藥物。至確認報告判定該尿液為陰性，係依據行
    政院衛生署公布之『濫用藥物尿液檢驗作業準則』第18條確
    認檢驗之閾值規定。惟該準則第20條規定，司法案件之濫用
    藥物尿液，必要時得採最低可定量濃度為閾值，不受第15條
    、第18條規定限制。」亦經行政院衛生署管制藥品管理局93
    年7 月20日管檢字第0930006616號函述明綦詳。而毒品施用
    後於尿液血液中可檢出之最大時限與施用劑量、施用頻率、
    施用方式、施用者飲水量之多寡、個人體質、代謝情況、檢
    體收集時間點及所用檢測方式之靈敏度等因素有關，因個案
    而異。查本案被告尿液檢體經上開檢驗公司以GC/MS 氣相層
    析質譜儀法確認檢驗結果：甲基安非他命達254ng/mL，雖未
    達濫用藥物尿液檢驗作業準則第18條之規定，然已超過該機
    構甲基安非他命所定最低可定量濃度40ng/mL 之標準，是依
    前揭說明，堪認被告於採集尿液檢體前確曾施用第二級毒品
    甲基安非他命甚明，被告前揭自白確實出於真實，堪以採信
    ，本案事證至為明確，被告犯行堪予認定。又被告前因施用
    毒品案件，經本院以95年度毒聲字第266 號裁定送觀察、勒
    戒後，認無繼續施用毒品之傾向，於95年12月7 日執行完畢
    釋放，並經臺灣屏東地方法院檢察署檢察官以95年度毒偵字
    第1043號為不起訴處分確定等情，有臺灣高等法院被告前案
    紀錄表在卷可考，堪認屬實，是被告於觀察、勒戒執行完畢
    釋放後5 年內，再犯本案施用毒品犯行，核與毒品危害防制
    條例第23條第2 項所定相符，公訴人提起公訴，於法並無不
    合，本院自應依法論科。
三、按甲基安非他命為毒品危害防制條例第2 條第2 項第2 款所
    稱之第二級毒品。核被告楊光華所為，係犯毒品危害防制條
    例第10條第2 項之施用第二級毒品罪，其施用前持有甲基安
    非他命之低度行為，應為施用之高度行為所吸收，不另論罪
    。又被告有如事實欄所載前案科刑及執行之情形，有前開被
    告前案紀錄表附卷可參，其於有期徒刑執行完畢後5 年內，
    故意再犯本案有期徒刑以上之罪，為累犯，應依刑法第47條
    第1 項之規定加重其刑。爰審酌被告曾因施用毒品犯行而送
    觀察、勒戒執行完畢，仍不知悛悔，猶再施用第二級毒品，
    顯見其無戒絕之決心，惟念其施用毒品乃戕害自己身心健康
    ，尚未危及他人，本次施用毒品犯行僅有1 次，犯後一貫坦
    承犯行，態度尚稱良好，並其犯罪之動機、目的、生活狀況
    、智識程度等一切情狀，量處如主文所示之刑，並諭知易科
    罰金之折算標準，以示懲儆。至供被告施用毒品所用之玻璃
    球吸食器，並未扣案，復據被告供承於犯案後業已丟棄（參
    本院卷第24頁），堪認業已滅失，自無從宣告沒收，併此指
    明。
據上論斷，應依刑事訴訟法第273條之1 第1 項、第299 條第1項
前段，毒品危害防制條例第10條第2 項，刑法第11條、第47條第
1 項、第41條第1項，判決如主文。
本案經檢察官陳立興到庭執行職務。
中    華    民    國   100    年    3     月    30    日
                  刑事第五庭  法  官  謝濰仲
以上正本證明與原本無異。
如不服本判決應於收受判決後10日內向本院提出上訴書狀，並應
敘述具體理由；其未敘述上訴理由者，應於上訴期間屆滿後20日
內向本院補提理由書（均須按他造當事人之人數附繕本）「切勿
逕送上級法院」。
中    華    民    國   100    年    3     月    30    日
                              書記官  黃美玲
附錄本案論罪科刑法條全文：
毒品危害防制條例第10條第2項
施用第二級毒品者，處3 年以下有期徒刑。